【裁判字號】    99,審訴,33
【裁判日期】    990331
【裁判案由】    給付貨款
【裁判全文】
臺灣臺北地方法院民事判決              99年度審訴字第33號
原      告  上泉混凝土有限公司
法定代理人  乙○○○
訴訟代理人  甲○○
被      告  沅泓營造事業股份有限公司
法定代理人  丙○○○
訴訟代理人  丁○○
上列當事人間給付貨款事件，本院於民國99年3 月26日言詞辯論
終結，判決如下：
    主      文
被告應給付原告新臺幣陸拾萬元，及自民國九十八年十一月二
十七日起至清償日止，按年息百分之五計算之利息。
訴訟費用新臺幣柒仟玖佰拾元由被告負擔。
    事實及理由
一、按訴狀送達後，原告不得將原訴變更或追加他訴，但擴張或
    減縮應受判決事項之聲明者，不在此限，民事訴訟法第255
    條第1 項第3 款定有明文。查原告起訴時原聲明請求被告應
    給付新臺幣（下同）73萬元，及自支付命令送達翌日起至清
    償日止，按年息5%計算之利息；嗣於民國99年3 月26日言詞
    辯論期日變更聲明為被告應給付原告63萬元，及自支付命令
    送達翌日起至清償日止，按年息5%計算之利息，核屬減縮應
    受判決事項之聲明，是原告所為訴之變更應予准許。
二、原告起訴主張略以：被告於97年11月10日向原告訂購預拌混
    凝土材料，用以施作「大武倫工業區○○道整修工程」，雙
    方並簽訂預拌混凝土合約書。原告依約交貨後，分別於97年
    11月30日、同年12月31日及98年2 月2 日開立統一發票請求
    被告給付貨款計73萬元，然被告迄今僅付款10萬元，尚餘63
    萬元迄未付款，爰依買賣契約法律關係提起本件訴訟等語。
    並聲明：如主文所示。
三、被告則略以：對於原告主張被告尚積欠原告63萬元之貨款，
    被告不爭執，但被告無力一次清償完畢；另被告於98年4 月
    間曾至原告公司協商債務償還方式，應原告要求以被告名義
    簽發票面金額78萬元之商業本票，及同年9 月原告派員和被
    告協商還款時，要求被告之工務經理丁○○以個人名義開立
    78萬元之商業本票予原告等語，資為抗辯。並聲明：原告之
    訴駁回。
四、本院得心證之理由：
  (一)按買受人對於出賣人，有交付約定價金及受領標的物之義務
    ；遲延之債務，以支付金錢為標的者，債權人得請求依法定
    利率計算之遲延利息，民法第367 條、第233 條第1 項分別
    定有明文。
  (二)本件原告主張被告向其購買貨物，積欠貨款63萬元未付等情
    ，業據其提出與陳述相符之預拌混凝土材料合約書及統一發
    票等件影本為證，被告亦不否認尚積欠原告貨款63萬元（見
    本院卷第14頁反面中段），堪認原告之主張為真實。至被告
    主張其與訴外人丁○○曾各交付面額合計78萬元予原告乙節
    ，然該本票既未獲兌現，原告即無從解免其應負之清償責任
    。從而，原告依據兩造間之買賣契約，訴請被告給付63萬元
    ，及自支付命令送達翌日即98年11月27日起至清償日止，按
    年息5%計算之遲延利息，為有理由，應予准許。
五、據上論結，本件原告之訴為有理由，依民事訴訟法第78條，
    判決如主文。
中    華    民    國    99    年    3     月    31    日
                  民事第六庭法  官  蔡和憲
上為正本係照原本作成。
如對本判決上訴，須於判決送達後20日內向本院提出上訴狀。
中    華    民    國    99    年    3     月    31    日
                            書記官  廖素芳

司法院資訊處製作；財團法人民間司法改革基金會備份。
